臺灣臺南地方法院民事裁定　　　　　　 100年度監字第268號
聲　請　人　馮秋貴
上列聲請人聲請准予處分受監護宣告人不動產事件，本院裁定如
下：
  主  文
許可聲請人馮秋貴代理受監護宣告人馮謝不（女，民國○○年○
月○○日生，身分證統一編號：Ｚ000000000號）處分受監護宣告人
馮謝不所有如附表所示之不動產。
聲請程序費用新臺幣壹仟元由聲請人負擔。
  理  由
一、按監護人對於受監護人之財產，非為受監護人之利益，不得
    使用、代為或同意處分。監護人為下列行為，非經法院許可
    ，不生效力：(一)代理受監護人購置或處分不動產。(二)代理受
    監護人，就供其居住之建築物或其基地出租、供他人使用或
    終止租賃。監護人不得以受監護人之財產為投資。但購買公
    債、國庫券、中央銀行儲蓄券、金融債券、可轉讓定期存單
    、金融機構承兌匯票或保證商業本票，不在此限，民法第11
    01條定有明文。又上開規定，依民法第1113條之規定，準用
    於成年人之監護。
二、本件聲請意旨略以：受監護宣告人馮謝不前經本院100年
    度監宣字第210號裁定為監護之宣告，並選定聲請人馮秋貴
    為監護人，指定馮進榮為會同開具財產清冊之人，且已於10
    0年12月8日共同向本院陳報受監護宣告人馮謝不之財產清
    冊。聲請人係受監護宣告人馮謝不之監護人，負責養護及
    治療受監護宣告人之身體，而聲請人因長期在家照護受監護
    宣告人，以致無固定之職業從業收入。因受監護宣告人馮謝
    不名下如附表所示之不動產為29人所共有，其他共有人全
    體亦欲出售系爭不動產之應有持分。為此，爰聲請鈞院裁定
    准予代理處分受監護宣告人馮謝不如附表所示之不動產等
    語。
三、經查：
（一）聲請人主張上情，業據其提出土地登記第二類謄本3件為
      證，並經本院依職調取100年度監宣字第210號卷宗核閱綦
      詳，堪予認定。稽之受監護人馮謝不既經為監護之宣告
      ，揆諸前開規定，聲請人為其之監護人，是本件聲請人因
      有代理處分受監護宣告人馮謝不名下不動產之必要，而
      向本院聲請許可，自屬有據。
（二）本院審酌受監護宣告人馮謝不經醫師鑑定其外表呈呆滯
      狀態，對問話無法回答，必須靠他人協助下可進食，四肢
      變形無力，無法自我行動，大小便及個人衛生須他人完全
      協助。注意力、判斷能力、對人、時、地的定向感、記憶
      能力、計算能力及抽象思考能力均有明顯缺失。並有心智
      缺陷，致不能為意思表示或受意思表示，或不能辨識其意
      思表示之效果等情，故其自我照顧能力明顯不足，堪認聲
      請人為護養療治受監護宣告人馮謝不確須花費龐大之醫
      療費用，是為受監護宣告人馮謝不之利益，確有處分受
      監護宣告人馮謝不所有之不動產之必要。從而，依前揭
      法條規定意旨，聲請人即本件受監護宣告人馮謝不之監
      護人，聲請准予代理受監護宣告人馮謝不處分名下所有
      如附表所示之不動產，核與受監護宣告人馮謝不之利益
      並無不合，聲請人本件聲請應予准許。
四、末按非訟事件法稱關係人者，謂聲請人、相對人及其他利害
    關係人。而依法應由關係人負擔費用者，法院裁定命關係人
    負擔時，應一併確定其數額，非訟事件法第10條、第24條第
    1項分別定有明文。經核本件聲請事件，應徵之程序費用為
    新臺幣1000元，依非訟事件法第21條第1項規定，應由聲請
    人負擔，爰依上開規定併予確定如主文第2項所示，附此敘
    明。
中    華    民    國   100    年    12    月    19    日
                  家事法庭法  官  楊佳祥
以上為正本係照原本作成。
如對本裁定抗告，須於裁定送達後10日內向本院提出抗告狀。
中    華    民    國   100    年    12    月    19    日
                          書記官  葉芳如
附表：
┌─┬─────┬────────────┬─────┐
│編│財產種類  │坐落                    │權利範圍  │
│號│          │                        │          │
├─┼─────┼────────────┼─────┤
│1 │土地      │臺南市○○區○○段133地 │9分之1    │
│  │          │號土地                  │          │
├─┼─────┼────────────┼─────┤
│2 │土地      │臺南市○○區○○段136地 │9分之1    │
│  │          │號土地                  │          │
├─┼─────┼────────────┼─────┤
│3 │土地      │臺南市○○區○○段144地 │9分之1    │
│  │          │號土地                  │          │
└─┴─────┴────────────┴─────┘